臺灣高等法院刑事裁定
111年度抗字第751號
抗  告  人
即  受刑人  鄭岳炫



上列抗告人即受刑人因聲請定其應執行刑案件，不服臺灣士林地
方法院中華民國111年4月28日裁定（111年度聲字第420號），提
起抗告，本院裁定如下：
    主  文
抗告駁回。                
    理  由
一、原裁定意旨略以：抗告人即受刑人鄭岳炫因竊盜、詐欺等案
    件，經原審分別判處如附表所示之刑，並均已確定在案，此
    有原審109年度士簡字第32號、109年度士簡字第230號、110
    年度審易字第159號、110年度審簡字第171號、109年度審易
    字第2089、2090號、110年度審簡字第164號判決及本院被告
    前案紀錄表各1份在卷可參。其中附表編號3、4、9、10、11
    所示之罪經處不得易科罰金之刑，而編號1、2、5、6、7、8
    、12所示之罪係處得易科罰金之刑，屬刑法第50條第1項但
    書第1款之情形，依同條第2項規定，須經受刑人請求檢察官
    聲請定其應執行之刑，始得依同法第51條規定定之。茲受刑
    人已於民國110年12月1日請求聲請人就如附表所示之罪，聲
    請合併定應執行刑，此有受刑人鄭岳炫提出之刑事聲請狀在
    卷可稽（見原審卷第7頁）。茲檢察官聲請就上開數罪合併
    定其應執行刑，除聲請書附表編號9至11之確定判決案號欄
    應均更正為「109年度審易字第2089、2090號」外，洵屬正
    當，自應准許。另本件受刑人所犯附表編號1、2、5、6、7
    、8、12之罪雖經法院判處得易科罰金之刑，但因與附表編
    號3、4、9、10、11不得易科罰金之刑合併定應執行刑，依
    上揭說明，自無庸再為易科罰金折算標準之諭知。又受刑人
    所犯如附表編號1、2所示之罪，經原審以109年度聲字第159
    3號裁定定應執行有期徒刑6月確定、附表編號3、4所示之罪
    ，經原審以110年度審易字159號判決應執行有期徒刑1年、
    附表編號5至7所示之罪，經原審以110年度審易字第159號判
    決應執行有期徒刑1年、附表編號9至11所示之罪，經原審以
    109年度審易字第2089、2090號判決應執行有期徒刑1年8月
    確定，依法，前定之執行刑當然失效，原審自應以其各罪宣
    告刑為基礎，並應受前開裁判所為定應執行刑內部界限之拘
    束，而在上開曾定應執行刑加計未定應執行刑之4年9 月總
    和範圍內定應執行刑。爰審酌受刑人犯罪行為之不法與罪責
    程度、附表各罪彼此間之關連性及所反應受刑人之人格特性
    與傾向、對受刑人施以矯正之必要性及受刑人之意見等一切
    情狀，暨附表所示各罪宣告刑總和上限等內、外部性界限，
    爰依刑法第51條第5款規定，就附表所示各罪所處之刑，定
    其應執行有期徒刑4年2月等語。
二、抗告意旨略以：連續犯刪除後，各法院中對其罪犯所判之例
    ，有大幅減輕其刑者，諸如：臺灣基隆地方法院96年度易字
    第538號判決以犯罪人犯竊盜等罪，其宣告刑總合為12年8月
    ，定應執行有期徒刑3年；臺灣高等法院97年度上訴字第519
    5號判決以犯罪人犯販賣第二級毒品等罪，其宣告刑總合為1
    32年8月，定應執行有期徒刑8年等例。又受刑人所犯竊盜數
    罪為有期徒刑2月至8月間，犯罪時間在108年11月至109年8
    月間，原裁定未審究被告整體犯行態樣，僅酌減有期徒刑7
    個月，即定應執行有期徒刑4年2月，此與前揭案例相較，難
    謂合比例原則。綜上，爰請比照另案，撤銷定刑偏重之原裁
    定，並從輕定應執行刑云云。
三、按裁判確定前犯數罪者，併合處罰之；數罪併罰有二裁判以
    上者，應依刑法第51條之規定定其應執行之刑；宣告多數有
    期徒刑者，於各刑中之最長期以上，各刑合併之刑期以下，
    定其刑期，但不得逾30年；定其應執行刑者，由該案犯罪事
    實最後判決之法院之檢察官，聲請該法院裁定之，刑法第50
    條第1項前段、第53條、第51條第5款及刑事訴訟法第477條
    第1項分別定有明文。次按，刑罰之科處，應以行為人之責
    任為基礎，考量人之生命有限，刑罰對被告造成之痛苦程度
    ，係以刑度增加而生加乘效果，而非等比方式增加，如以實
    質累加方式執行，刑責恐將偏重過苛，不符現代刑事政策及
    刑罰之社會功能，故透過定應執行刑程式，採限制加重原則
    ，授權法官綜合斟酌被告犯罪行為之不法與罪責程度、各罪
    彼此間之關聯性（例如數罪犯罪時間、空間、各行為所侵害
    法益之專屬性或同一性、數罪對法益侵害之加重效應等）、
    數罪所反應被告人格特性與傾向、對被告施以矯正之必要性
    等，妥適裁量最終具體應實現之刑罰，以符罪責相當之要求
    。因此，法院於酌定執行刑時，應體察法律恤刑之目的，為
    妥適之裁量，俾符合實質平等原則，否則有悖於公平正義，
    即有裁量權行使不當之違失（最高法院105年度台抗字第626
    號、106年度台抗字第177號裁定意旨參照）。
四、經查：
　㈠原裁定以受刑人所犯如附表編號1至12所示之罪，先後經判處
    如附表編號1至12所示之刑，均經分別確定在案。又受刑人
    所犯如附表各編號所示之罪合於刑法第50條第1項第1款規定
    ，茲受刑人請求檢察官向原審聲請定其應執行之刑，有前揭
    判決書、受刑人提出之刑事聲請狀、本院被告前案紀錄表在
    卷可按，原審因認檢察官之聲請為正當，就受刑人所犯如附
    表編號1至12所示之罪，於有期徒刑8月以上，有期徒刑4年9
    月以下之範圍內，定應執行刑有期徒刑4年2月乙節，核未逾
    越刑法第51條第5款所定之界限。
  ㈡本院審酌受刑人所犯如附表各編號所示之罪，分係（加重）
    竊盜、詐欺得利罪，渠等罪質，侵害法益、犯罪情節等尚非
    均同，另犯罪時間分布在108年11月至109年8月間；考量受
    刑人所犯上開諸罪所反映人格特質之差異，所犯數罪中，除
    編號8為詐欺得利罪外，餘均屬竊盜之犯罪類型，於併合處
    罰時，其責任非難重複之程度高，以及實現刑罰經濟的功能
    ，暨數罪對法益侵害之效應；及編號1、2所示之罪，曾經原
    審109年度聲字第1593號裁定應執行有期徒刑6月；編號3、4
    所示之罪，曾經原審110年度審易字第159號判決應執行有期
    徒刑1年；編號5至7所示之罪，曾經原審110年度審易字第15
    9號判決應執行有期徒刑1年；編號9至11所示之罪，曾經原
    審109年度審易字第2089、2090號判決應執行有期徒刑1年8
    月，俱業經原審以裁判予以適度酌減其刑，而定其應執行刑
    在案等總體一切情狀，因認原裁定在內、外部界限之間，就
    受刑人所犯如附表所示之罪，於有期徒刑8月以上，有期徒
    刑4年9月以下之範圍內，再予酌減有期徒刑7個月，而定應
    執行有期徒刑4年2月乙節，業已考量上開定應執行刑應審酌
    之要素，給予受刑人相當之恤刑利益，而為公平、合理之定
    刑，尚不能認有何裁量濫用之情事，揆諸上開最高法院裁判
    意旨，並無違法或不當之處。抗告意旨請求本院再予從輕定
    其應執行刑云云，核無理由。
　㈢至抗告意旨另舉其他法院裁判，要屬法院酌量個案情形之結
    果，因各案件之情節不同，並無相互拘束之效力，亦無從比
    附援引，自難援引他案裁判定執行刑之刑度，指摘本件原裁
    定不當，而請求從輕或更有利於受刑人之裁定。　
五、綜上所述，受刑人徒憑己見指摘原裁定不當云云，難認可採
    。原裁定並無違誤或不當，本件抗告為無理由，應予駁回。
據上論斷，應依刑事訴訟法第412條，裁定如主文。
中　　華　　民　　國　　111 　年　　5 　　月　　27　　日
                  刑事第十九庭  審判長法　官  曾淑華
                                      法　官  李殷君
                                      法　官  陳文貴
以上正本證明與原本無異。
不得再抗告。
                                      書記官  俞妙樺
中　　華　　民　　國　　111 　年　　5 　　月　　27　　日






























附表：
編    號  1 2 3 罪    名  竊盜 竊盜 竊盜 宣 告 刑  有期徒刑2月 有期徒刑5月 有期徒刑8月 犯罪日期  108年11月26日 109年2月10日 109年5月20日中午12時38分許 偵查（自訴）機關年度案號  士林地檢108年度偵字第17893號 士林地檢109年度偵字第4711號 士林地檢109年度偵字第12293、13899、15790、16527、19387號 最後事實審 法 院 士林地院 士林地院 士林地院  案 號 109年度士簡字第32號 109年度士簡字第230號 110年度審易字第159號  判 決日 期 109年7月31日 109年7月31日 110年3月25日 確定判決 法 院 士林地院 士林地院 士林地院  案 號 109年度士簡字第32號 109年度士簡字第230號 110年度審易字第159號  判 決確 定日 期 109年9月28日 109年9月28日 110年5月3日 是 否 得易科罰金         是      是       否 備    註  士林地檢109年度執字第4914號 士林地檢109年度執字第4971號 士林地檢110年度執字第2245號   編號1 、2業經士林地院109年度聲字第1593號裁定應執行有期徒刑6月  編號3、4業經士林地院110年度審易字第159號判決應執行有期徒刑1年 
編    號  4 5 6 罪    名  竊盜 竊盜 竊盜 宣 告 刑  有期徒刑8月 有期徒刑5月 有期徒刑6月 犯罪日期  109年8月14日晚間9時26分許 109年1月17日上午8時55分許 109年5月25日上午6時41分許 偵查（自訴）機關年度案號  士林地檢109年度偵字第12293、13899、15790、16527、19387號 士林地檢109年度偵字第12293、13899、15790、16527、19387號 士林地檢109年度偵字第12293、13899、15790、16527、19387號 最後事實審 法 院 士林地院 士林地院 士林地院  案 號 110年度審易字第159號 110年度審易字第159號 110年度審易字第159號  判決日 期 110年3月25日 110年3月25日 110年3月25日 確定判決 法 院 士林地院 士林地院 士林地院  案 號 110年度審易字第159號 110年度審易字第159號 110年度審易字第159號  判決確定日 期 110年5月3日 110年5月3日 110年5月3日 是 否 得易科罰金         否       是       是 備    註  士林地檢110年度執字第2245號 士林地檢110年度執字第2246號 士林地檢110年度執字第2246號   編號3、4業經士林地院110年度審易字第159號判決應執行有期徒刑1年 編號5至7業經士林地院110年度審易字第159號判決應執行有期徒刑1年  
編    號  7 8 9 罪    名  竊盜 詐欺 竊盜 宣 告 刑  有期徒刑4月 有期徒刑3月 有期徒刑8月 犯罪日期  109年8月22日凌晨4時38分許 109年8月31日 108年12月20日13時30分許 偵查（自訴）機關年度案號  士林地檢109年度偵字第12293、13899、15790、16527、19387號 士林地檢109年度偵字第16743號 士林地檢109年度偵緝字第1130、1131、1132號 最後事實審 法 院 士林地院 士林地院 士林地院  案 號 110年度審易字第159號 110年度審簡字第171號 109年度審易字第2089、2090號  判決日 期 110年3月25日 110年3月10日 110年3月26日 確定判決 法 院 士林地院 士林地院 士林地院  案 號 110年度審易字第159號 110年度審簡字第171號 109年度審易字第2089、2090號  判決確定日 期 110年5月3日 110年4月14日 110年6月3日 是 否 得易科罰金         是 是 否 備    註  士林地檢110年度執字第2246號 士林地檢110年度執字第2392號 士林地檢110年度執字第3197號   編號5至7業經士林地院110年度審易字第159號判決應執行有期徒刑1年  編號9至11業經士林地院109年度審易字第2089、2090號判決應執行有期徒刑1年8月 
編    號  10 11 12 罪    名  竊盜 竊盜 竊盜 宣 告 刑  有期徒刑7月 有期徒刑7月 有期徒刑4月 犯罪日期  109年1月22日上午6時2分許 109年2月14日下午2時42分許 109年4月27日晚間6時40分許 偵查（自訴）機關年度案號  士林地檢109年度偵緝字第1130、1131、1132號 士林地檢109年度偵緝字第1130、1131、1132號 士林地檢109年度偵緝字第1129號 最後事實審 法 院 士林地院 士林地院 士林地院  案 號 109年度審易字第2089、2090號 109年度審易字第2089、2090號 109年度審簡字第164號  判決日 期 110年3月26日 110年3月26日 110年4月30日 確定判決 法 院 士林地院 士林地院 士林地院  案 號 109年度審易字第2089、2090號 109年度審易字第2089、2090號 109年度審簡字第164號  判決確定日 期 110年6月3日 110年6月3日 110年5月25日 是 否 得易科罰金         否 否 是 備    註  士林地檢110年度執字第3197號 士林地檢110年度執字第3197號 士林地檢110年度執字第3774號    編號9至11業經士林地院109年度審易字第2089、2090號判決應執行有期徒刑1年8月 編號9至11業經士林地院109年度審易字第2089、2090號判決應執行有期徒刑1年8月